臺灣臺北地方法院交通事件裁定　　　96年度交聲字第1338號
原處分機關　臺北市交通事件裁決所
異　議　人
即受處分人　乙○○
上列異議人因違反道路交通管理處罰條例案件，對於臺北市交通
事件裁決所中華民國96年10月11日所為之處分（原處分案號：北
縣警交字第C00000000 號、C00000000 號）聲明異議，本院裁定
如下：
    主  文
原處分關於臺北市交通事件裁決所96年10月11日，北市裁四字第
22—C00000000 號處分部分撤銷。
前開撤銷部分乙○○不罰。
其餘異議駁回。
    理  由
一、按在設有禁止迴車標誌或劃有分向限制線，禁止超車線、禁
    止變換車道線之路段，不得迴車；而汽車駕駛人在設有禁止
    迴車標誌或劃有分向限制線、禁止超車線或禁止變換車道線
    之路段迴車者，處新臺幣600 元以上1800元以下罰鍰；汽車
    駕駛人違反道路交通管理處罰條例第49條規定者，除依原條
    款處罰鍰外，並記違規點數1 點，道路交通安全規則第106
    條第2 款；道路交通管理處罰條例第49條第2 款、第63條第
    1 項第1 款分別定有明文。
二、原處分意旨略以：異議人即受處分人乙○○於民國96年7 月
    4 日7 時31分許，騎乘車牌號碼：A2U —953 號重型機車，
    沿臺北縣重安街往三重方向行駛，行經該路與中正南路口時
    ，因「違規迴轉」、「拒絕接受稽查逃逸」違規，遭臺北縣
    政府警察局警員舉發，並填製北市警交字第C00000000 號、
    C00000000 號通知單。嗣經原處分機關依道路交通管理處罰
    條例第49條第2 款、第60條第1 項、第63條第1 款規定，違
    反道路交通管理事件統一裁罰基準及處理細則第43條、第44
    條、第67條規定分別裁處異議人罰鍰新壹幣（下同）1,800
    元、6,000 元，並各記違規點數1 點。
三、本件異議意旨略以：伊當天騎乘機車行經舉發地點時，無視
    到禁止迴轉標示而迴轉時，稍微加油門即通過，伊並沒有察
    覺有警員在該處值勤，並攔截伊機車，伊是收到處分書後才
    知道違規情事，本案裁決內容顯有錯誤，為此，提出異議，
    請求撤銷原處分等語。
四、經查：
  (一)本件異議人於上開時、地騎乘車牌號碼：A2U —953 號重型
    機車，沿臺北縣重安街往三重方向行駛，行經該路與中正南
    路口時，在設有禁止迴轉標誌處所迴轉之事實，業據證人即
    舉發本件違規之警員甲○○到庭結證稱：「當時我是服早上
    七點到九點的交通勤務，地點為三重市○○○路與重安街口
    ，當時異議人逃逸，我有照相存證，異議人從忠孝橋下橋往
    三重方向行駛，在此路口異議人違規迴轉‧‧‧」等語明確
    （見本院96年11月22日訊問筆錄第2 頁），核與卷附證人甲
    ○○當時所拍攝之舉發照片，明顯、清楚顯示違規車輛之車
    牌號碼為：A2U —953 號重型機車，此有照片6 張在卷可稽
    ，足見異議人確實有於前開時、地，騎乘機車在設有禁止迴
    轉標誌處所迴轉之事實，甚為明確。異議人雖另辯稱伊無視
    到禁止迴轉標示云云，然觀諸卷附現場圖與現場照片，以本
    件異議人騎乘機車行經路線左前方、路口紅綠燈管制燈號旁
    即設置共有4 處禁止迴車之標誌，且該標誌設置之處所甚為
    明顯，容易為機車騎士、汽車駕駛人發現之情事，異議人當
    無可能未發現該禁止迴車標誌之理，是異議人此部分之辯解
    ，實不可信。
  (二)異議人確實有於前開時、地騎乘車牌號碼：A2U —953 號重
    型機車，沿臺北縣重安街往三重方向行駛，行經該路與中正
    南路口時，在設有禁止迴轉標誌處所迴轉之違規行為，如前
    所述，原處分機關於96年10月11日以北市裁四字第22—C000
    00000 號裁決書並依前揭道路交通管理處罰條例第49條第2
    款、第63條第1 款規定，裁處受處分人罰鍰1,800 元，並記
    違規點數1 點，核無違誤之處，異議人此部分聲明異議，為
    無理由，應予駁回。
  (四)至證人甲○○雖證稱：伊發現異議人違規迴轉後就鳴警笛，
    且以手拿著紅單簿揮一揮示意異議人停車。異議人完全沒有
    轉頭看，直接把車子騎到最外側，往忠孝橋旁引道即泉州街
    離開等語，然經本院再訊問證人甲○○其示意違規騎士停車
    時，該人作何反應及如何確定知悉停車接受檢查之指示，證
    人甲○○則證稱：因為當時只有異議人一輛車違規，而且從
    所附的第2 張照片，旁邊停紅燈的車輛騎士都在看異議人，
    異議人應該知道等語（同前訊問筆錄第2 頁），是依證人甲
    ○○所述，僅係其個人猜測，並不能推認異議人於當時確實
    知悉警員吹哨並舉手示意停車受檢之人即屬異議人本人之車
    輛，再參以斯時該路口上尚有許多車輛、且當時為交通尖峰
    時段，有卷附照片可憑，異議人騎乘機車在吵雜、壅塞之路
    口而未能即時查知站立於路旁之警員短暫以吹哨、舉手示意
    要求停車受檢之人即屬異議人本人之車輛，亦未悖離常情。
    此外，本院亦查無其他積極證據足資證明異議人確有於上開
    時、地駕駛車輛於在禁止迴轉之路口迴轉違規後，經交通勤
    務警察制止時，拒絕停車接受稽查而逃逸之行為，從而，原
    處分機關未予詳查此部分，即遽認異議人有拒絕停車接受稽
    查而逃逸之違規，實有未洽。本件此部分異議為有理由，爰
    將原處分撤銷，並就關於「異議人駕駛汽車有違反道路交通
    管理處罰條例之行為，交通勤務警察制止時，拒絕停車接受
    稽查而逃逸」部分（即北市裁四字第22—C00000000 號號裁
    決書部分），為不罰之諭知。
據上論斷，應依道路交通管理處罰條例第87條第2項，道路交通
案件處理辦法第19條、第20條，裁定如主文。
中　　華　　民　　國　　96　　年　　12　　月　　12  　日
                          臺灣臺北地方法院交通法庭
                       　          法   官  賴淑美
以上正本證明與原本無異。
如不服本裁定應於送達後5 日內向本院提出抗告狀。
                                    書記官　許翠燕
中　　華　　民　　國　　96　　年　　12　　月　　14　　日
